Inventaris van de archieven van de Rijksarchiefschool en de Stichting Archiefschool, (1924) 1969-2008 (2009)
Nationaal Archief, Den Haag
- Rijksarchiefschool, A.
  - Stukken betreffende afzonderlijke onderwerpen, A.2
    - Kennisoverdracht, A.2.3
      - Cursus middelbaar en hoger archiefambtenaar, A.2.3.3
        - Syllabi en readers., 1970-1995; div.nrs.; 21 delen en 1 omslag
          - Archiefwetgeving, teksten, 1970, 473
          - Korte inleiding op de registratuur der rijksadministratie in de 19e eeuw; door M.G.H.A. de Graaff, 1971, 121
          - Afkortingen en afkortingstekens in de Nederlandse paleografie; door E.D. Eijken, 1974, 481
          - Het beheer van topografisch-historische atlassen; overdrukken uit het Nederlands Archievenblad, 1975, 476
          - Syllabus bij de lessen oorkondenleer; door P.A. Henderikx 1976, 477
          - Het dossierstelsel en de toepassing van de U.D.C.; door J. Lansen en J.O. van de Vegte, 1977, 122
          - Bibliotheekorganisatie en bibliotheekbeheer; door A.F. Hoekemeijer, 1977, 474
          - Handleiding voor titelbeschrijven; door M.B. Lohman-de Roever, 1977, 475
          - Documentkennis der financiële administratie in hoofdzaak van 19e en vroeg-20e eeuwse bedrijfsadministraties; deel 1 tekst en deel 2 voorbeelden; door H.J.M. Mijland, 1978, 478
          - Geschiedenis van de kerkelijke instellingen in Nederland; door H. ten Boom, 1980, 479
          - Teksten ambtelijk Nederlands, 1980, 123
          - Het dossierstelsel en de toepassing van de U.D.C.; door J. Lansen en J.O. van de Vegte, 1981, 124
          - Praktijk en techniek van het conserveren en restaureren, 1981, 125
          - Syllabus over de maten en gewichten in de Nederlanden voor de invoering van het metrieke stelsel in 1820; door J. Hofman, 1981, 126
          - Beschrijvingen van de teksten paleografie, 1981, 480
          - Handleiding voor het ordenen en beschrijven van archieven; door S. Muller Fz., J.A. Feith en R. Fruin Th.Az., 2e druk 1920; kopie, 1982, 482
          - Het land van herkomst, een reader van artikelen rond het herkomstbeginsel, samengesteld door P.J. Horsman en J.P. Sigmond, 1982, 127
          - Methodiek van het historisch onderzoek; door F.W.J. Koorn, 1982, 128
          - Geschiedenis van de staatsinstellingen van Nederland tot in de 19e eeuw; door J. Fox, bewerkt door P.H.J. van der Laan, derde druk, 1983, 129
          - Leidraad bij de lessen in het ordenen en beschrijven van archieven, geheel herziene editie, 1983, 130
          - Inleiding tot de historische chronologie voor het Nederlandse archiefwezen; door W. Downer, 1984, 131
          - Hoofdzaken van de archiefwetgeving; door F.C.J. Ketelaar, S.F.M. Plantinga en J.D.C. de Vries, zesde druk, 1985, 132
          - Behandeling en ontsluiting van audiovisueel materiaal; door R.H.J. Egeter van Kuyk, ca. 1985, 485
          - Syllabus ordenen van archieven, voorlopige uitgave; door P.J. Horsman, 1986, 133
          - Syllabus bij de lessen Inleiding tot de genealogie aan de Rijks Archiefschool en de basiscursus genealogie van de Stichting Genealogische leergangen; door P.P.G. Kolk, 1987, 134
          - Syllabus ten behoeve van het werken met MAIS -Micro Archief Inventarisatie Systeem- (versie 3); door J.H. Kompagnie, 1989-1990, 483
          - Geschiedenis van de kerkelijke instellingen in Nederland, deel I Middeleeuwen; door H.L.P. Leeuwenberg, 1990, 135
          - Reader archiefvorming en -ordening bij de overheid in de 20e eeuw, 1991, 136
          - Inleiding tot de historische chronologie in de Nederlanden; door S. Maarschalkerweerd-Dechamps, 1992, 137; 1 omslag
          - Registratuur van de Nederlandse overheidsadministratie in de negentiende eeuw; door H.A.J. van Schie, 1992, 138
          - Grondbegrippen der algemene diplomatiek: syllabus documentanalyse; door M. Dillo, 1995, 139
        - Overzicht van de eisen voor het examen ter verkrijging van de hoedanigheid van hoger archiefambtenaar., 1975; 140; 1 omslag
        - Stukken betreffende de eaxmencommissie en de exameneisen voor de diploma's hoger en middelbaar archiefambtenaar., 1980-1996; 441; 1 omslag
        - Studiegidsen., 1981-1995; 141-146, 312; 7 omslagen
          - 1981 en 1983, 141
          - 1986/1987 en 1987/1988, 143
          - 1988/1989 en 1991/1992, 144
          - 1989/1990 en 1990/1991, 142
          - 1992/1993 en 1993/1994, 145
          - 1994/1995, 146
          - 1995/1996, 312
        - Concept uittreksel van reeds gepubliceerde rapporten over beleid en curriculum van de Rijksarchiefschool, waarschijnlijk opgesteld door J.P. Sigmond., Ca. 1982; 147; 1 omslag
        - Concept rapport van de Commissie Scholing over het curriculum van de opleiding hoger en middelbaar archiefambtenaar en de opleiding archiefassistent; met bijlagen., 1984; 148; 1 omslag
        - Rapporten over de selectie, opleiding en vorming van aspirant archiefambtenaren, opgesteld ten behoeve van het Convent van Rijksarchivarissen., 1984-1990; 149; 1 omslag
        - "Onderzoek en evaluatie van lesmateriaal en literatuur van belang voor het vak documentanalyse aan de Rijksarchiefschool"; tussenrapport., 1993; 150; 1 omslag
        - Projectvoorstellen tot herstructurering van verschillende cursussen in het kader van het Beleidsplan van de Rijksarchiefschool., 1993; 151-152; 2 omslagen
          - Archivistische vakken, concept, 151
          - Institutioneel juridische vakken, 152
        - Stukken betreffende het gebruik van een managementgame ontwikkeld door de Rijksarchiefdienst., 1993; 153; 1 omslag
        - Stukken betreffende ontwikkelingen met betrekking tot de lessen in de archivistieke vakken, in het kader van de nieuwe opleidingen archivistiek A en B., 1994-1995; 344; 1 omslag
        - Stukken betreffende de inpassing van de opleidingen middelbaar en hoger archiefambtenaar in bestaande vierjarige HBO en WO-opleidingen., 1995; 154; 1 omslag
      - Andere cursussen, A.2.3.4
        - Stukken betreffende de organisatie van studiedagen., 1980-1986; 155-160; 6 omslagen
          - Kerkelijke archieven, 1980-1982, 155
          - Inventarisatie van bedrijfsarchieven, 1981-1984, 156
          - Inventarisatie van oud stadsarchief, 1982-1983, 157
          - Waterschapsarchieven, 1982-1983, 158
          - Inventarisatie van familie- en huisarchieven, 1982-1984, 159
          - Selectie en vernietiging, 1985-1986, 160
        - Verslag van de International Course on Management and Administration., 1984; 472; 1 omslag
        - Cursusboek van de cursus selectie en vernietiging; bevat tevens afdrukken van sheets., 1986; 161; 1 omslag
        - Stukken betreffende opzet en uitvoering van de cursus archiefassistent., 1987-1994; 163; 1 omslag
        - Leerplan voor de specialisatiecursus "Beheer van Modern Archief"., Ca. 1992; 162; 1 omslag
        - Syllabus voor de cursus BaVaarIO: BasisVaardigheden Institutioneel Onderzoek., 1995; 178; 1 deel
      - Overige, A.2.3.6
        - Stukken betreffende de opzet van de selectieprocedure en toelating van kandidaten tot de opleiding., 1970-1994; 164; 1 omslag
        - Stukken betreffende de toekenning van de F.J. Duparc-prijs., 1973-1995; 165; 1 omslag
        - Rapport van de commissie Scholing van het samenwerkingsverband van middelbare archiefambtenaren bij de Rijksarchiefdienst., 1982; 166; 1 omslag
- Stichting Post-initieel Archiefonderwijs, B.
  In 1992 is de Stichting voor Post-initieel Archiefonderwijs opgericht. Het doel van de Stichting was de deskundigheid van archiefbeheerders te bevorderen. Zij trachtte dit doel te bereiken door het tegen betaling organiseren van allerlei opleidingsactiviteiten. De Stichting zou bestaan totdat een privaatrechtelijke rechtspersoon de activiteiten van de Rijksarchiefschool geheel of gedeeltelijk overgenomen heeft. De relatie tussen de Stichting en de Rijksarchiefschool is vastgelegd in een exploitatieovereenkomst. In 1995 is de Stichting opgegaan in de Stichting Archiefschool.
  - Vergaderstukken van het bestuur., 1992-1995; 266-267; 2 omslagen
    - Algemeen Bestuur, 1992-1995, 266
    - Dagelijks Bestuur, 1993-1994, 267
  - Stukken betreffende de oprichting en opheffing van de Stichting., 1992-1995; 268; 1 omslag
  - Rapporten van het Bureau voor Economische Argumentatie te Hoofddorp ter advisering over de opzet en werkwijze van de Stichting., 1993; 269; 1 omslag
  - Stukken betreffende inhoud en evaluatie van door de Stichting verzorgde cursussen., 1993; 270; 1 omslag
  - Stukken betreffende overeenkomsten met de Rijksarchiefschool en de Rijksarchivaris PIVOT over het verzorgen van cursussen., 1993-1995; 271; 1 omslag
  - Vergaderstukken van de Programmacommissie., 1993-1995; 272; 1 omslag
  - Stukken betreffende de controle van de jaarrekening over de jaren 1993 - 1995., 1994-1996; 273; 1 omslag
- Stichting Archiefverzorging, C.
  De Stichting Archiefverzorging is opgericht in 1985. De doelstelling van de Stichting was de verzorging van archieven in de ruimste zin des woords en mede daardoor het scheppen van (tijdelijke) werkgelegenheid en werkervaring voor gediplomeerde archivarissen. Het bestuur was samengesteld uit leidinggevende functionarissen in het Nederlandse archiefwezen en bedrijfsleven. Tussen de Rijksarchiefschool en de Stichting Archiefschool bestonden sterke persoonlijke banden. In 1992 is de Stichting omgevormd tot een BV. Deze is in 1994 opgeheven.
  - Vergaderstukken van het bestuur., 1988-1992; 274-277; 4 omslagen
    - 1988-1989, 274
    - 1990, 275
    - 1991, 276
    - 1992, 277
  - Statuten., 1989-1992; 278; 1 omslag
  - Stukken betreffende profiel en doelstelling van de Stichting., 1990-1992; 279; 1 omslag
  - Stukken betreffende de omvorming van de Stichting tot een BV en het aantrekken van een interim-manager voor de implementatie hiervan., 1991-1992; 280; 1 omslag
  - Stukken betreffende het opstellen van de jaarrekening 1991., 1992; 281; 1 omslag
- Stichting Archiefschool, D.
  Vanaf de jaren ’80 van de 20e eeuw ontwikkelde het archievenvak zich steeds meer van hulpwetenschap tot een volwaardige academische discipline. Door digitalisering en automatisering vervaagde de scheidslijn tussen archivistiek en informatiewetenschappen. Steeds meer afgestudeerden van de Rijksarchiefschool vonden werk buiten het openbaar archiefwezen. Met het oog op deze ontwikkelingen besloot men te verzelfstandigen, los van het ministerie van Onderwijs, Cultuur en Wetenschappen (OC&W) in een Stichting Archiefschool.
  Het doel van deze verzelfstandiging was om aansluiting te zoeken bij het regulier onderwijs en het arbeidsmarktperspectief van de afgestudeerden te verbreden. Chronologisch gezien gebeurde het volgende:
  De Stichting Archiefschool werd op 2 december 1994 opgericht,
  Op 1 januari 1995 nam deze stichting de uitvoering van de reguliere opleidingen van de Rijksarchiefschool over,
  Op 15 december 1995 trad het “Tijdelijk besluit opleidingen en diploma’s archivistiek in werking”,
  Op 1 januari 1996 nam de Stichting Archiefschool de Stichting voor Post-initieel Archiefonderwijs over, een afzonderlijke stichting die de niet- gesubsidieerde activiteiten van de Rijksarchiefschool had uitgevoerd,
  Op 1 april 1996 nam de stichting alle vorderingen en schulden, rechten en plichten van de Rijksarchiefschool over.
  In juli 1998 verhuisde de stichting naar Amsterdam, en werd gevestigd in het gebouw De Leeuwenburg, van de Hogeschool van Amsterdam.
  Het aantal vaste medewerkers wisselde in de loop der tijd ongeveer tussen de 10 en 15. Tot 1 juli 1998 was Theo Thomassen directeur, opgevolgd door Suzanne Maarschalkerweerd tot 1 september 1999. Adelheid Feryn was de laatste directeur, tot 31 december 2008.
  De Stichting had een Raad van Toezicht bestaande uit vijf leden. Deze stelde een adviescommissie archiefopleiding in, bestaande uit vertegenwoordigers van het archiefwezen. Zowel uit de hoek van de documentaire informatievoorziening als het openbare archiefwezen, werden deze leden door de Raad van toezicht benoemd. Hun taak was om te adviseren over de inhoud en de opzet van de opleidingen.
  Verdieping van archiefonderwijs en -onderzoek, aansluiting zoeken bij het regulier onderwijs en het arbeidsmarktperspectief van de afgestudeerden verbreden waren de doelstellingen van de verzelfstandiging. Om hiertoe te komen werd een samenwerkingsverband aangegaan met de Hogeschool van Amsterdam (HvA) en de Universiteit van Amsterdam (UvA). Vanaf het studiejaar 1995-1996 boden de HvA en de UvA de opleidingen Archivistiek A en B “nieuwe stijl” aan. Ondertussen bleef het tot en met het studiejaar 1997-1998 mogelijk het “oude stijl”programma te volgen en nog tot 1 september 2001 kon men het examen tot hoger en middelbaar archiefambtenaar afleggen. De nieuwe opleidingen bevatten zowel archivistische als informatiekundige elementen.
  Bij de HvA was het mogelijk het diploma Archivistiek B te behalen in het kader van de opleiding Informatiedienstverlening en -Management (IDM),een opleiding van het instituut voor Media en Informatie Management (MIM). Het diploma Archivistiek A kon men behalen in het kader van de opleiding Boek- en Informatiewetenschap, onderdeel van de faculteit Geesteswetenschappen (later Boek-, Archief en Informatiewetenschap). Beide opleidingen waren postpropedeutisch. Archivistiek A en B werden dus geïntegreerd in informatiewetenschap en informatiekunde. De Archiefschool leverde bijdragen aan beide opleidingen en was verantwoordelijk voor de archivistische onderdelen in het programma.
  Daarnaast deze reguliere activiteiten werd na- en bijscholing voor het archiefveld aangeboden, zoals de opleiding archiefassistent op mbo-niveau. Tevens werd een groot aantal andere cursussen, lezingen, congressen, seminars en workshops, onder meer op het gebied van digitaal archief, bewerking en beschrijving van archieven en archiefbeheer.
  De Archiefschool richtte zich tevens op het verrichten van archivistisch onderzoek. De Archiefschool werd het Nederlands expertisecentrum voor archiefonderwijs en -onderzoek. Speerpunten van dit onderzoek lagen op het gebied van digitaal archiveren en computerondersteunend toegankelijk maken en selecteren van archieven. Internationaal speelt de Archiefschool een vooraanstaande rol, met name in de International Council on Archives (ICA). Zowel Theo Thomassen als Hans Scheurkogel waren voorzitter van de Section Archival Education. De Archiefschool participeerde ook in internationaal onderzoek.
  Na een evaluatie van de Archiefschool in 2002 kwam men tot de overtuiging dat verdere inbedding in het reguliere hoger onderwijs wenselijk was. Op 29 juni 2006 maakte het ministerie van Onderwijs, Cultuur en Wetenschappen (OCW) kenbaar de subsidie voor wat betreft de onderwijsactiviteiten van de stichting stop te zetten (vanaf 2009). Dit ondanks protesten uit het beroepsveld, waarin gewezen werd op de tot dan toe hoge kwaliteit en praktijkgerichtheid van het Nederlandse archiefonderwijs. In 2007 werd duidelijk dat OCW zowel de onderwijs- als de onderzoeksactiviteiten van de stichting alleen in het kader van het regulier onderwijs wilde subsidiëren.
  Op 1 januari 2009 fuseerde de stichting Archiefschool met de Stichting HvA, alle rechten en verplichtingen werden door de HvA overgenomen. Op 27 mei 2009 werd de Overeenkomst tussen de Universiteit van Amsterdam en Hogeschool van Amsterdam inzake de samenwerking op het gebied van onderwijs en (toegepast) onderzoek in de archiefwetenschap getekend.
  - Stukken van algemene aard, D.1
    - Jaarverslagen, D.1.1
      - Jaarverslagen., 1998-2009; div.nrs.; 6 delen
        - Over 1996 en 1997, 1998, 283
        - Over 1998, 1999, 315
        - Over 1999, 2000, 316
        - Over 2000, 2001, 317
        - Over 2001, 2002, 318
        - Over 2002, 2003, 319
        - Over 2003, 2004, 454
        - Over 2004, 2005, 455
        - Over 2005, 2006, 384
        - Over 2006, 2007, 385
        - Over 2007, 2008, 357
        - Over 2008, 2009, 356
    - Vergaderstukken, D.1.2
      - Raad van Toezicht, D.1.2.1
        - Agenda's, verslagen en bijlagen van de Raad van Toezicht., 1995-2008; 289-291, 392-395; 4 pakken en 3 omslagen
          - Bevat constituerende vergadering, 1995, 289; 1 omslag
          - 1996, 290; 1 omslag
          - 1997, 291; 1 omslag
          - 1998-2000, 392
          - 2001 - 2004 april, 393
          - 2004 september - 2006, 394
          - 2007-2008, 395
      - Medewerkers, D.1.2.2
        - Agenda's, besluitenlijsten en bijlagen van het teamoverleg., 1995; 292; 1 pak
          Het teamoverleg is het overleg van de teams (team docenten resp. team bedrijfsvoering.
        - Plenair overleg, overleg tussen alle vaste medewerkers., 1996-2004; 308, 424; 2 omslagen
          - 1996, 424
          - 1997-2004, 308
        - Vergaderstukken van overleg in het Managementteam., 1996-2008; div.nrs.; 4 pakken
          In het Managementteam zaten de directeur, het hoofd bedrijfsvoering, de coördinator onderwijs en de coördinator onderzoek
          - 1996, 448
          - 2000-2003, 453
          - 2004-2005, 314
          - 2006-2008, 309
        - Notulen van het werkoverleg., 1998; 450; 1 omslag
      - Leerlingen, D.1.2.3
        - Agenda's en verslagen van het leerlingenberaad., 1994-1998; 298; 1 omslag
  - Stukken betreffende afzonderlijke onderwerpen, D.2
    - Organisatie, D.2.1
      - Oprichting en statuten, D.2.1.1
        - Akte van oprichting, bevat statuten., 1994; 359; 1deel
        - Uittreksel uit het Stichtingsregister van de kamer van koophandel., 1994; 367; 1 stuk
        - Exploitatieovereenkomsten 1994 en 1995 met het ministerie van Onderwijs, cultuur en Wetenschappen (OC&W), aangaande de voorwaarden van de overdracht van de taken van de Rijksarchiefschool aan de stichting en de uitvoering van deze taken; kopieën., 1994-1995; 363; 1 omslag
        - Overeenkomst met de Stichting Post Initieel Archiefonderwijs, waarin wordt overeengekomen dat de Stichting Archiefschool het projectcoördinaat van de eerstgenoemde stichting overneemt., 1995; 365; 1 stuk
        - Reglement voor de opleidingen en cursussen., 1995; 361; 1 stuk
        - "Regelingen opleidingen en examens"; bundel met vastgestelde regelingen in verband met de verzelfstandiging van de Rijksarchiefschool., 1996; 49; 1 omslag
        - Overeenkomst met de Staat der Nederlanden, vertegenwoordigd door de staatssecretaris van OCW, waarin de overdracht van medewerkers en materieel naar de stichting werd geregeld (protocol van overdracht); met bijlagen., 1996; 401; 1 omslag
        - Speeches gehouden ter gelegenheid van de ondertekening op 28 maart 1996 van het protocol van overdracht., 50; 1 omslag
        - Album met foto's van de ondertekening van de overeenkomst met de Staat der Nederlanden, vertegenwoordigd door staatssecretaris A. Nuis van OCW, waarin de overdracht van medewerkers en materieel naar de stichting werd geregeld (protocol van overdracht)., 1996; 461; 1 deel
        - Stukken betreffende wijziging van de statuten van de Archiefschool., 1998; 368; 1 omslag
      - Opheffing, D.2.1.2
        - Stukken betreffende de beeindiging van de subsidie aan de Stichting Archiefschool en voortzetting van het archiefonderwijs door de Universiteit van Amsterdam en de Hogeschool van Amsterdam, door een fusie met- en opgaan in de stichting Hogeschool van Amsterdam., 2005-2008; 380; 1 omslag
          Deze subsidie hield per 2009 op naar besluit van OCW 29 juni 2006. De fusie betekende de facto de opheffing van de stichting.
      - Raad van Toezicht, D.2.1.3
        - Stukken de betreffende benoeming en het ontslag van leden van de Raad van Toezicht., 1994-2004; 399; 1 omslag
      - Beleid, D.2.1.4
        - Beleidsplan voor de periode 1997 t/m 2000 en stukken betreffende de opstelling van het beleidsplan voor de periode 2001 t/m 2004., 1995-1999; 351; 1 omslag
        - "Werkdruk, werkwijze en capaciteit", uitgangspuntennotitie van het Managementteam en vergaderstukken van overleg op diverse niveau's binnen de organisatie over verbetering van de organisatie en de bedrijfsvoering., 1996-1997; 422; 1 omslag
        - "Van school naar expertisecentrum", beleidsplan voor de jaren 2001 t/m 2004., 1999; 320; 1 deel
        - Beleidsplan voor de periode 2005 t/m 2008., 2003; 382; 1 deel
        - Stukken betreffende de evaluatie van de stichting, bevat het eindrapport van het ministerie van OCW., 2003-2007; 400; 1 pak
        - Beleidsplan voor de periode 2006 t/m 2008 en meerjarenbegroting opgesteld voor de subsidieaanvraag in het kader van de Cultuurnota., 2005; 383; 1 deel
          Dit beleidsplan komt slechts deels overeen met het beleidsplan voor de periode 2005 t/m 2008
        - "Archivistiek beleidsplan 2006 t/m 2008 in kort bestek", beleidsplan voor opleidingen, cursussen en onderzoek., 2005; 414; 1 deel
      - Financiën, D.2.1.5
        - Jaarrekeningen, overige jaarstukken en accountantsrapporten inzake de controle van de jaarrekening en de financiële verantwoording over de jaren 1995 t/m 1999., 1995-2000; 293; 1 omslag
          Begrotingen zitten onder 294 t/m 297, 355 en 381
        - Stukken betreffende de toekenning subsidies door het ministerie van OCW, bevat ingezonden financiële overzichten en (meerjaren)begrotingen., 1994-1999; 294-297, 355; 5 omslagen
          - 1994-1996, 294
          - 1996, 355
          - 1997, 295
          - 1998, 296
          - 1999, 297
        - Stukken betreffende de beleidsuitgangspunten met betrekking tot de subsidiëring van het Archiefschool door het ministerie van OCW., 1995-1996; 423; 1 omslag
        - Correspondente met het Ministerie van OCW in het kader van de subsidiëring, bevat tevens (meerjaren)begrotingen en resultaatafspraken., 1997-2005; 381; 1 omslag
        - Stukken betreffende de bezwaarprocedure tegen de subsidiebeschikking van 19 oktober 2004, waarin een jaarlijkse subsidie in plaats van een meerjarige subsidie werd toegekend, omdat de stichting in de categorie ondersteunende instellingen werd ingedeeld., 2003-2007; 402; 1 omslag
      - Samenwerking met de Hogeschool van Amsterdam (HvA) en de Universiteit van Amsterdam (UVA), D.2.1.6
        - Samenwerking met de Hogeschool van Amsterdam, studierichting Bibliotheek en Documentaire Informatie (BDI)., 1994-1998; 334; 1 omslag
        - Stukken betreffende het samenwerking met de Universiteit van Amsterdam in het kader van de afstudeerrichting archiefwetenschappen voor het diploma Archivistiek A., 1996-1998; 330; 1 omslag
        - Stukken betreffende het advies van de Rijksarchivaris over de nieuwe inrichting van het archiefonderwijs en overleg met de Hogeschool van Amsterdam en de Universiteit van Amsterdam over deze nieuwe inrichting., 2005-2008; 403; 1 omslag
        - Intentieverklaringen van 21 oktober 1994 voor het sluiten van samenwerkingsovereenkomsten met de Hogeschool van Amsterdam en de Universiteit van Amsterdam en vergaderstukken van het instellingenoverleg met beide partijen over deze samenwerking., 1994-2006; 372; 1 pak
        - Samenwerkingsovereenkomsten met de Hogeschool van Amsterdam en de Universiteit van Amsterdam respectievelijk van 1 dec 2003 en 26 maart 2004; met bijlagen., 2003-2004; 370-371; 2 stukken
          Beide overeenkomsten traden met terugwerkende kracht in werking op 1 januari 2003 en golden in principe voor de periode 2003 t/m 2004. Na deze periode werden ze jaarlijks verlengd, waarbij de subsidiemogelijkheden in de overwegingen werden betrokken
          - Met de Hogeschool van Amsterdam, 2003, 370
          - Met de Universitiet van Amsterdam; kopie, 2004, 371
      - Overige samenwerking, D.2.1.7
        - Stukken betreffende de samenwerking met de koninklijke Vereniging van Archivarissen in Nederland (KVAN)., 1996-1997; 343; 1 omslag
        - Stukken betreffende de medewerking aan de jaarboeken van de Stichting Archiefpublicaties (SAP)., 1998-2001; 406; 1 omslag